【裁判字號】    96,訴,4217
【裁判日期】    970430
【裁判案由】    毒品危害防制條例
【裁判全文】
臺灣高雄地方法院刑事判決              96年度訴字第4217號
公  訴  人  臺灣高雄地方法院檢察署檢察官
被      告  甲○○
上列被告因毒品危害防制條例案件，經檢察官提起公訴（96年度
毒偵字第7195號），本院適用簡式審判程序，判決如下：
    主  文
甲○○施用第一級毒品，累犯，處有期徒刑壹年壹月。扣案之注
射針筒壹支沒收。又施用第二級毒品，累犯，處有期徒刑伍月。
應執行有期徒刑壹年伍月，扣案之注射針筒壹支沒收。
    事  實
一、甲○○前於民國92年間，因搶奪等案件，經本院以92年度易
    字2012號判決判處1 年6 月確定；復因違反毒品危害防制條
    例案件，經本院以93年度訴字第62號判決判處有期徒刑1 年
    確定；上開2 罪，經本院以93年度聲字3108號裁定定期應執
    行有期徒刑2 年4 月，於95年4 月18日縮短刑期執行完畢出
    監。
二、甲○○前因施用第一級毒品案件，經本院以90年度毒聲字第
    7627號裁定令入戒治處所施以強制戒治，於91年6 月4 日停
    止戒治釋放，於91年12月20日強制戒治付保護管束期滿，未
    經撤銷保護管束，視為執行完畢，並經臺灣高雄地方法院檢
    察署檢察官以92年度戒毒偵字第5 號為不起訴處分確定。詎
    於前開強制戒治視為執行完畢釋放後5 年內，分別基於施用
    第一級毒品海洛因及第二級毒品甲基安非他命之犯意，於96
    年7 月28日某時，在高雄縣鳳山市○○街95之1 號，以將甲
    基安非他命置於玻璃球內燒烤，吸食所產生煙霧之方式，施
    用第二級毒品甲基安非他命1 次；另於96年7 月30日晚上7
    時20分許，在高雄縣鳳山市○○街95之1 號，將第一級毒品
    海洛因置於注射針筒內，以注射方式同時施用第一級毒品海
    洛因1 次。嗣於同日晚上7 時50分許，在高雄縣旗山鎮○○
    路○段256 巷32號，為警查獲，並扣得海洛因1 小包（驗前
    淨重0.01公克，驗後檢體用罄）及被告所有預備供第一級毒
    品海洛因所用之注射針筒1 支。甲○○於接受警察調查期間
    ，在偵查機關未發覺其犯施用第一級毒品海洛因之前，主動
    坦承施用第一級毒品，而願接受裁判。
三、案經高雄縣政府警察局鳳山分局報告臺灣高雄地方法院檢察
    署檢察官偵查起訴。
    理  由
一、上開犯罪事實，業據被告於本院審理時坦白承認（參本院卷
    第115 、123 頁），且被告為警查獲後所採集之尿液，經台
    灣檢驗科技股份有限公司檢驗之結果，呈嗎啡、可待因及甲
    基安非他命、安非他命之陽性反應，有該公司濫用藥物尿液
    檢驗報告在卷足憑（見偵卷第79頁）。又被告前施用第一級
    毒品案件，經本院以90年度毒聲字第7627號裁定令入戒治處
    所施以強制戒治，於91年6 月4 日停止戒治釋放，於91年12
    月20日強制戒治付保護管束期滿，未經撤銷保護管束，視為
    執行完畢之事實，有臺灣高等法院被告前案紀錄表附卷可稽
    ，是被告確係於強制戒治視為執行完畢釋放後，5 年內又為
    本件施用第一級毒品海洛因及第二級毒品甲基安非他命之犯
    行甚明。綜上，本件事證明確，被告犯行堪予認定。
二、核被告所為，係犯毒品危害防制條例第10條第1 項之施用第
    一級毒品罪及同條例第10條第2 項之施用第二級毒品罪。被
    告持有海洛因、甲基安非他命之低度行為，應分別為施用海
    洛因、甲基安非他命之高度行為所吸收，不另論罪。被告所
    犯上開2 罪，犯意各別，行為分殊，應予分論併罰。被告前
    因搶奪等案件，經本院以92年度易字2012號判決判處1 年6
    月確定；復因違反毒品危害防制條例案件，經本院以93年度
    訴字第62號判決判處有期徒刑1 年確定；上開2 罪，經本院
    以93年度聲字3108號裁定定其應執行有期徒刑2 年4 月，於
    95年4 月18日縮短刑期執行完畢，此有臺灣高等法院被告前
    案紀錄表在卷可參，其於有期徒刑執行完畢後5 年內，再犯
    本件有期徒刑以上之2 罪，均為累犯，應各依修正前刑法第
    47條規定加重其刑。被告因警方據報前往拘提通緝犯潘聖賢
    時，因而接受警方詢問時，未經偵查機關發覺前，主動向警
    方坦承犯有施用第一級毒品犯行，而願接受裁判，有被告警
    詢筆錄及本院電話查詢紀錄表可證，堪認符合自首要件，爰
    被告所犯施用第一級毒品犯行部分，依刑法第62條前段之規
    定，減輕其刑，並依法先加後減之。爰審酌被告施用毒品，
    足以戕害其身心，前因施用毒品，強制戒治執行完畢，又為
    本件施用毒品犯行，顯見自制力不佳；惟另考量被告犯後坦
    承犯行，犯後態度良好，又施用毒品行為於本質上係屬自我
    戕害行為，反社會性之程度應屬較低等一切情狀，量處如主
    文所示之刑。扣案注射針筒1 支，為被告所有預備供犯施用
    第一級毒品所用之物，爰依刑法第38條第1 項第2 款規定，
    併予宣告沒收。另扣案之粉末1 包，雖經鑑定結果為海洛因
    無訛，有高雄市立凱旋醫院濫用藥物成品檢驗鑑定書在卷可
    參（參本院卷第28頁），然檢體已因鑑驗而用罄，自無庸宣
    告沒收銷燬。該包海洛因為潘聖賢所有，業據證人潘聖賢、
    姜耀盛證述在卷（見警卷第16、23頁），是盛裝上開海洛因
    之包裝袋，亦應為潘聖賢所有，故不予宣告沒收。
據上論斷，應依刑事訴訟法第273 條之1 第1 項、第299 條第1
項前段，毒品危害防制條例第10條第1 項、第2 項，刑法第11條
、第47條第1 項、第51條第5 款、第62條前段、第38條第1 項第
2款 ，判決如主文。
本案經檢察官許怡萍到庭執行職務。
中    華    民    國    97    年    4     月    30    日
                  刑事第十五庭  法  官  戴韻玲
上列正本證明與原本無異。
如不服本判決應於收受本判決後10日內向本院提出上訴書狀，並
應敘述具體理由，如未敘述上訴理由者，應於上訴期間屆滿後20
日內補提理由書狀於本院（均須按他造當事人之人數附繕本）「
切勿逕送上級法院」。
中    華    民    國    97    年    4     月    30    日
                                書記官  楊馥如
附錄本案論罪科刑法條全文：
毒品危害防制條例第10條
施用第一級毒品者，處 6 月以上 5 年以下有期徒刑。
施用第二級毒品者，處 3 年以下有期徒刑。


司法院資訊處製作；財團法人民間司法改革基金會備份。
